

INFORMATIONS

Permis B en Cours 6 74-55-49-47 zidanerosni80@gmail.com Madelon, Bafoussam

COMPÉTENCES

- Maîtrise de l'implémentation d'algorithmes de Machine Learning
- Analyste de données avec expertise en Power Bl et Python
- Développeur Backend Python et PHP
- Maitrise des Framework Django, Bootstrap et Tailwind
- Conception Des Sites Web Avec WordPress
- Connaissance avérée En Réseau Informatique, Administration et Maintenance
- Conception MERISE Et UML
- Gestion Des Bases de données Avec SQL

CERTIFICATIONS

- Aller plus loin avec le Framework Django
- Gérez du code avec Git et GitHub
- système d'exploitation LINUX
- Base de données avec SQL
- Machine Learning
- Analyse de Donne avec Power Bi
- Analyse des données Avec Python
- Initiation Au Deep Learning

LANGUES

- Français (C1)
- Anglais (B1)

INTERÊTS

- Lecture
- Cinéma
- Jeux Educatif
- Paystation

ROSNI FOMBEU

Spécialiste En Intelligence Artificielle et Big Data

Développeur avec 3 ans d'expérience dans les applications d'intelligence artificielle et l'analyse de données massives (Big Data), animé par une passion pour l'innovation technologique et la résolution de défis complexes. Maîtrise de Python, HTML&CSS, SQL, Power BI et Excel, avec expertise en conception de bases de données, développement backend et frontend, et intégration d'API orientées IA. Motivé par la création d'outils à fort impact, je suis reconnu pour ma capacité à transmettre les concepts techniques aux non-techniciens et pour mon enthousiasme à concevoir des solutions optimisant la prise de décisions et la performance.

EXPÉRIENCES PROFESSIONNELLES

Développeur Backend Python - Startup Techno Park DU 15 JUIN AU 15 OCTOBRE 2024.

Développement backend d'une plateforme de gestion agricole : création d'API sécurisées, intégration de bases de données et automatisation de tâches pour optimiser le suivi des cultures et la logistique.

FORMATEUR VISIONTECH

5-MAI-2024 AU 10 JUIN 2024

Formation de personnes intéressées par le Machine Learning et l'informatique, y compris des élèves en TI en stage. J'ai reçu des retours globalement satisfaisants sur la qualité de l'accompagnement et des enseignements dispensés.

Data analyste - fozao&son.coLtd

FEVRIER 2023 - SEPTEMBRE 2023

Élaboration et mise en œuvre des tableau de bord des performances de l'entreprise

Développeur web - Philjohn Tech

NOVEMBRE 2021- MARS 2022

Création des sites web de plusieurs communes urbaines

Gestion de la base de données de l'entreprise (personnels et la clientèle)

Stagiaire développeur web, WordPress-Sagicam sarl

JUIN 2020 -AOUT 2020

Création des sites web des établissements scolaires

Soutient au développement des Applications de gestion des entreprises et établissements scolaires

FORMATIONS

Licence en Intelligence Artificielle et Big Data

2023 - 2024

Université Française Keyce Informatique et intelligence artificielle

BTS En Gestion Des Systèmes d'Information

2020-2022

Institut Supérieur Des Technologies Et d'Etudes Commerciales

Baccalauréat D

2019

Lycée bilingue de Bangangte